臺灣士林地方法院刑事判決　　　　　100年度審交易字第518號
公　訴　人　臺灣士林地方法院檢察署檢察官
被　　　告　董睿淳
上列被告因過失致死案件，經檢察官提起公訴（100 年度調偵字
第547 號），被告於本院準備程序中就被訴事實為有罪之陳述，
經本院裁定改依簡式程序審理，並判決如下：
    主  文
董睿淳犯過失致人於死罪，處有期徒刑伍月，如易科罰金，以新
臺幣貳仟元折算壹日。
    事  實
一、董睿淳於民國100 年5 月6 日上午8 時35分許，駕駛車牌號
    碼為4230-A6 號自用小客車，沿臺北市○○區○○路由西往
    東方向行駛至該路220 巷口，欲右轉文德路220 巷5 弄繼續
    行使，原應禮讓同向車道之直行車輛先行通過，並應注意車
    旁狀況，依當時天候晴、有日間自然光線、柏油路面乾燥無
    缺陷、無障礙物、視距良好，行車管制號誌正常動作，並無
    不能注意之情事，適柯豐林騎乘車牌號碼為713-HQR 號普通
    重型機車，後搭載熊宸佐沿文德路由西往東方向騎乘，於行
    經董睿淳所駕駛之前開自用小客車右側時，董睿淳因未注意
    右側車旁狀況，亦未禮讓右側柯豐林駕駛之直行機車先行通
    過，逕行右轉，致其所駕駛之前開自用小客車右前側，不慎
    擦撞由柯豐林所騎乘，後搭載熊宸佐之前開普通重型機車左
    後側，致該機車翻覆，並向前滑行撞擊適時正在該文德路22
    0 巷口機車待轉區內停等紅燈號誌之由黃明福所騎乘之車牌
    號碼為BKX-112 號普通重型機車，致黃明福所騎乘之機車亦
    翻倒在地，而受有左踝外髁骨折、左小腿與左肘擦傷等傷害
    ；致熊宸佐則受有腹部鈍傷合併脾臟二度撕裂傷及左腎一度
    撕裂傷等傷害（董睿淳所涉過失傷害罪嫌，業經黃明福、熊
    宸佐於偵查中撤回告訴，已由檢察官另為不起訴處分）；亦
    致柯豐林受有腦血管循環衰竭、頭部外傷併顱骨骨折及顱內
    出血、顏面骨骨折及左眉撕裂傷等傷害，經緊急送往國防醫
    學院三軍總醫院附設民眾診療服務處急救後，仍於同日21時
    45分許，因顱內出血不治死亡。董睿淳肇事後於有偵查犯罪
    職權之公務員發覺其上開犯罪情節前，主動向前往現場處理
    之警員楊守禮承認為肇事人而接受裁判。
二、案經臺北市政府警察局內湖分局報請臺灣士林地方法院檢察
    署檢察官偵查後起訴。
    理  由
一、前揭事實，業據被告董睿淳於偵查中、本院準備程序及審理
    時均已迭承不諱（分見第6865號偵卷第7 至9 頁，本院卷第
    14頁背面及第18頁背面），核與告訴人即被害人柯豐林父親
    柯志強於警詢、偵查中之指訴及告訴人即被害人柯豐林母親
    陳嘉惠於偵查中之指訴情節大致相符（分見第330 號相驗卷
    第10至14頁、第61至62頁及第6865號偵卷第7 至9 頁），並
    經證人熊宸佐、黃明福各於警詢、偵查中證述屬實（分見第
    330 號相驗卷第15至19頁，第6865號偵卷第7 至9 頁及第17
    至18頁），此外，復有國防醫學院三軍總醫院附設民眾診療
    服務處診斷證明書、臺灣士林地方法院檢察署相驗屍體證明
    書、檢驗報告書、道路交通事故現場圖、道路交通事故調查
    報告表（一）、（二）、現場照片19張及路口監視錄影光碟
    等在卷可稽（分見第330 號相驗卷第28頁、第33頁、第39至
    40頁、第47至56頁第74至82頁）。足認被告上開自白與事實
    相符，應可採信。
二、按汽車行駛至交岔路口，轉彎車應讓直行車先行，道路交通
    安全規則第102 條第1 項第7 款定有明文。經查，被告董睿
    淳係領有合格職業大客車駕駛執照之人，有庭呈之駕駛執照
    影本附卷可考（見本院卷第21頁），對於上開交通安全規則
    應知之甚詳，又依卷附道路交通事故調查報告表及現場照片
    所示（見第330 號相驗卷第39至40頁及第47至56頁），本件
    交通事故發生時天候晴、有日間自然光線、柏油路面乾燥無
    缺陷、無障礙物、視距良好，行車管制號誌正常動作，並無
    不能注意之情事，竟疏於注意，未觀察其所駕駛前開自用小
    客車右側是否有直行車輛通過，即貿然右轉，終致所駕駛之
    前開自用小客車與由被害人柯豐林所騎乘之機車發生碰撞，
    其有過失，至為灼然。而因被告之過失肇事，致被害人柯豐
    林死亡，其過失行為與被害人柯豐林死亡之結果間，具有相
    當因果關係，甚為明確。
三、核被告董睿淳所為，係犯刑法第276 條第1 項之過失致人於
    死罪。又被告於肇事後，於有偵查犯罪職權之公務員發覺其
    犯行前，主動向到場處理車禍事故之員警楊守禮供承為肇事
    者而接受裁判，有北市○○○○○道路交通事故肇事人自首
    情形紀錄表1 份在卷可按（見第330 號相驗卷第41頁），應
    認已符合自首要件，爰依刑法第62條前段之規定，減輕其刑
    。爰審酌被告駕車行至交岔路口，因未注意右側車旁狀況，
    轉彎時未禮讓直行車先行，終致發生本件交通事故，並因而
    致被害人柯豐林死亡，其違反注意義務情節非輕，雖犯後尚
    能坦承犯行，並欲與被害人柯豐林家屬協談賠償事宜，然因
    雙方就和解金額未有共識，而未能達成和解及賠償損害之犯
    後態度，並其生活狀況及智識程度等一切情狀，量處如主文
    所示之刑，並諭知以新臺幣2 千元折算一日之易科罰金折算
    標準，以示懲儆。
據上論斷，應依刑事訴訟法第273 條之1 第1 項、第299 條第1
項前段，刑法第276 條第1 項、第62條前段、第41條第1 項前段
，刑法施行法第1 條之1 ，判決如主文。
本案經檢察官呂永魁到庭執行職務。
中    華    民    國    100  年   10    月     14     日
                  交通法庭法  官  莊明達
以上正本證明與原本無異。
如不服本判決應於收受判決後10日內向本院提出上訴書狀，並應
敘述具體理由；其未敘述上訴理由者，應於上訴期間屆滿後20日
內向本院補提理由書。
                          書記官  陳麗津
中    華    民    國   100    年    10    月    18    日
附錄本件論罪科刑依據法條全文：
刑法第276條
因過失致人於死者，處2 年以下有期徒刑、拘役或2 千元以下罰
金。
從事業務之人，因業務上之過失犯前項之罪者，處5 年以下有期
徒刑或拘役，得併科3 千元以下罰金。